Inventaris van het archief van de Kabinet der Koningin: Verbaalarchief, 1976-1988
Nationaal Archief, Den Haag
- Verbaal: wetten, kabinetsbrieven
  - Verbaal: originele wetten en koninklijke besluiten., 1976-1988; 14000-16388; 2389 pakken
    - 1986 juli 12 (76-260) - 14, 15946
    - 1986 juli 15 - 23, 15947
    - 1986 juli 24, 15948
    - 1986 juli 25 - 28 (1-7), 15949
    - 1986 juli 28 (8-101), 15950
    - 1986 juli 28 (102-160) - 31, 15951
    - 1986 augustus 1 (1-132), 15952
    - 1986 augustus 1 (133-310) - 5, 15953
    - 1986 augustus 6 - 7, 15954
    - 1986 augustus 8 - 11, 15955
    - 1986 augustus 12, 15956
    - 1986 augustus 13 - 14, 15957
    - 1986 augustus 15 - 18 (1-53), 15958
    - 1986 augustus 18 (54-60), 15959
    - 1986 augustus 19 - 20, 15960
    - 1986 augustus 21 - 25, 15961
    - 1986 augustus 26 - 28, 15962
    - 1986 augustus 29 - 30, 15963
    - 1986 september 1 - 2, 15964
    - 1986 september 3 - 4 (1-33), 15965
    - 1986 september 4 (34-119), 15966
    - 1986 september 5 - 8, 15967
    - 1986 september 9 - 10, 15968
    - 1986 september 11 - 12, 15969
    - 1986 september 15, 15970
    - 1986 september 16 (1-103), 15971
    - 1986 september 16 (104) - 18, 15972
    - 1986 september 19, 15973
    - 1986 september 22 (1-126), 15974
    - 1986 september 22 (127-177) - 23 (1-54), 15975
    - 1986 september 23 (55-160) - 26, 15976
    - 1986 september 29, 15977
    - 1986 september 30 (1-98), 15978
    - 1986 september 30 (99-121), 15979
    - 1986 oktober 1, 15980
    - 1986 oktober 2 - 3, 15981
    - 1986 oktober 6, 15982
    - 1986 oktober 7 - 9 (1-119), 15983
    - 1986 oktober 9 (120-121) - 10(1-109), 15984
    - 1986 oktober 10 (110-201) - 11 (1-70), 15985
    - 1986 oktober 11 (71-238), 15986
    - 1986 oktober 13 - 17, 15987
    - 1986 oktober 20, 15988
    - 1986 oktober 21, 15989
    - 1986 oktober 22, 15990
    - 1986 oktober 23, 15991
    - 1986 oktober 24 (1-51), 15992
    - 1986 oktober 24 (52-133) - 30, 15993
    - 1986 oktober 31, 15994
    - 1986 november 3 - 4, 15995
    - 1986 november 5, 15996
    - 1986 november 6 - 7, 15997
    - 1986 november 10 - 11, 15998
    - 1986 november 12 - 13, 15999
    - 1986 november 14, 16000
    - 1986 november 17, 16001
    - 1986 november 18, 16002
    - 1986 november 19, 16003
    - 1986 november 20 - 24 (1-83(+bijl.)), 16004
    - 1986 november 24 (83(bijl.)-142) - 25, 16005
    - 1986 november 26, 16006
    - 1986 november 27 (1-39), 16007
    - 1986 november 27 (40-108) - 29, 16008
    - 1986 december 1 - 2, 16009
    - 1986 december 3, 16010
    - 1986 december 4 - 5, 16011
    - 1986 december 8 - 9 (1-64), 16012
    - 1986 december 9 (65-75), 16013
    - 1986 december 10 - 11, 16014
    - 1986 december 12, 16015
    - 1986 december 15 - 16 (1-29), 16016
    - 1986 december 16 (30-62), 16017
    - 1986 december 17 - 18 (1-55), 16018
    - 1986 december 18 (56-176) - 19, 16019
    - 1986 december 22 (1-91(+bijl.)), 16020
    - 1986 december 22 (91(bijl.)-142), 16021
    - 1986 december 23 (1-35), 16022
    - 1986 december 23 (36-70) - 24 (1-45), 16023
    - 1986 december 24 (46-117), 16024
    - 1986 december 29, 16025
    - 1986 december 30 (1-50), 16026
    - 1986 december 30 (51-142) - 31 dankbetuigingen 1986, 16027
    - 1987 januari 2, 16028
      Openbaarheid beperkt tot 1 januari 2063
    - 1987 januari 5 - 9, 16029
    - 1987 januari 12, 16030
    - 1987 januari 13 (1-16(+bijl.)), 16031
    - 1987 januari 13 (16(bijl.)-77) - 14, 16032
    - 1987 januari 15 - 16 (1-34), 16033
    - 1987 januari 16 (35-85) - 19, 16034
    - 1987 januari 20, 16035
    - 1987 januari 21, 16036
    - 1987 januari 22, 16037
    - 1987 januari 23, 16038
    - 1987 januari 26, 16039
    - 1987 januari 27, 16040
    - 1987 januari 28 - 29 (1-20), 16041
    - 1987 januari 29 (21-105), 16042
    - 1987 januari 30 - 31, 16043
    - 1987 februari 2, 16044
    - 1987 februari 3 (1-92), 16045
    - 1987 februari 3 (93-95), 16046
    - 1987 februari 3 (96-165) - 6, 16047
    - 1987 februari 7 - 14 (1-61), 16048
    - 1987 februari 14 (62-175), 16049
    - 1987 februari 14 (176-235) - 19, 16050
    - 1987 februari 20 (1(+bijl.)), 16051
    - 1987 februari 20 (1(bijl.)), 16052
    - 1987 februari 23 (1-27), 16053
    - 1987 februari 23 (28-140), 16054
    - 1987 februari 23 (141-238), 16055
    - 1987 februari 23 (239), 16056
    - 1987 februari 24 (1-125), 16057
    - 1987 februari 24 (126-203) - 25 (1-46), 16058
    - 1987 februari 25 (47-155), 16059
    - 1987 februari 26 (1-5), 16060
    - 1987 februari 26 (6-45), 16061
    - 1987 februari 26 (46-237), 16062
    - 1987 februari 27 (1-210), 16063
    - 1987 februari 27 (211-287) - 28, 16064
    - 1987 maart 2 - 9, 16065
    - 1987 maart 10 - 13, 16066
    - 1987 maart 16, 16067
    - 1987 maart 17 - 18 (1-87), 16068
    - 1987 maart 18 (88-101), 16069
    - 1987 maart 19, 16070
    - 1987 maart 20 - 23, 16071
    - 1987 maart 24, 16072
    - 1987 maart 25, 16073
    - 1987 maart 26, 16074
    - 1987 maart 27, 16075
    - 1987 maart 28 - 30 (1-33(+bijl.)), 16076
    - 1987 maart 30 (33(bijl.)-98), 16077
    - 1987 maart 31 (1-69), 16078
    - 1987 maart 31 (70-100), 16079
    - 1987 april 1 (1-96), 16080
    - 1987 april 1 (97-150) - 2, 16081
    - 1987 april 3, 16082
    - 1987 april 6 (1-57), 16083
    - 1987 april 6 (58-113) - 7, 16084
    - 1987 april 8 - 9, 16085
    - 1987 april 10 (1-65), 16086
    - 1987 april 10 (66-102), 16087
    - 1987 april 10 (103-194), 16088
    - 1987 april 10 (195-202) - 18, 16089
    - 1987 april 21 (1-60), 16090
    - 1987 april 21 (61-171) - 22 (1-36), 16091
    - 1987 april 22 (37-200), 16092
    - 1987 april 23, 16093
    - 1987 april 24 - 27, 16094
    - 1987 april 28 - 29 (1-58), 16095
    - 1987 april 29 (59(+bijl.)), 16096
    - 1987 april 29 (59(bijl.)-60), 16097
    - 1987 april 29 (61-67), 16098
    - 1987 mei 1 - 4, 16099
    - 1987 mei 6 - 8, 16100
    - 1987 mei 11 - 13, 16101
    - 1987 mei 14 - 15, 16102
    - 1987 mei 18, 16103
    - 1987 mei 19 - 20 (1-64), 16104
    - 1987 mei 20 (65-215) - 22, 16105
    - 1987 mei 25 (1-21(+bijl.)), 16106
    - 1987 mei 25 (21(bijl.)-137), 16107
    - 1987 mei 25 (138), 16108
    - 1987 mei 26, 16109
    - 1987 mei 27, 16110
    - 1987 mei 29, 16111
    - 1987 mei 30, 16112
    - 1987 juni 1 - 2, 16113
    - 1987 juni 3 - 4, 16114
    - 1987 juni 5, 16115
    - 1987 juni 9 - 10, 16116
    - 1987 juni 11, 16117
    - 1987 juni 12, 16118
    - 1987 juni 15 - 16 (1-17(+bijl.)), 16119
    - 1987 juni 16 (17(bijl.)-64), 16120
    - 1987 juni 17, 16121
    - 1987 juni 18 - 19, 16122
    - 1987 juni 22, 16123
    - 1987 juni 23, 16124
    - 1987 juni 24, 16125
    - 1987 juni 25, 16126
    - 1987 juni 26 - 29, 16127
    - 1987 juni 30, 16128
    - 1987 juli 1 (1-176), 16129
    - 1987 juli 1 (177-256) - 2, 16130
    - 1987 juli 3 (1-155), 16131
    - 1987 juli 3 (156-210) - 6, 16132
    - 1987 juli 7 (1-90), 16133
    - 1987 juli 7 (91-154) - 10, 16134
    - 1987 juli 13 (1-50), 16135
    - 1987 juli 13 (51-212) - 16 (1-20), 16136
    - 1987 juli 16 (21-47), 16137
    - 1987 juli 16 (48-100) - 20 (1-29), 16138
    - 1987 juli 20 (30-159) - 22, 16139
    - 1987 juli 23 - 24, 16140
    - 1987 juli 25 - 31, 16141
    - 1987 augustus 3 - 10, 16142
    - 1987 augustus 11, 16143
    - 1987 augustus 12, 16144
    - 1987 augustus 13, 16145
    - 1987 augustus 14, 16146
    - 1987 augustus 17, 16147
    - 1987 augustus 18, 16148
    - 1987 augustus 19, 16149
    - 1987 augustus 20 - 21, 16150
    - 1987 augustus 24, 16151
    - 1987 augustus 25, 16152
    - 1987 augustus 26 - 27, 16153
    - 1987 augustus 28 - 31, 16154
    - 1987 september 1, 16155
    - 1987 september 2 - 3, 16156
    - 1987 september 4 - 7, 16157
    - 1987 september 8 - 9, 16158
    - 1987 september 10 - 11, 16159
    - 1987 september 14, 16160
    - 1987 september 15 - 16 (1-56), 16161
    - 1987 september 16 (57) - 17, 16162
    - 1987 september 18 - 21, 16163
    - 1987 september 22, 16164
    - 1987 september 23 - 24 (1-65), 16165
    - 1987 september 24 (66-196) - 26, 16166
    - 1987 september 28 (1-37), 16167
    - 1987 september 28 (38-119), 16168
    - 1987 september 29, 16169
    - 1987 september 30, 16170
    - 1987 oktober 1 (1-108), 16171
    - 1987 oktober 1 (109-205) - 2, 16172
    - 1987 oktober 3 - 9, 16173
    - 1987 oktober 12, 16174
    - 1987 oktober 13, 16175
    - 1987 oktober 14 - 15, 16176
    - 1987 oktober 16 - 19, 16177
    - 1987 oktober 20 - 21, 16178
    - 1987 oktober 22, 16179
    - 1987 oktober 23 - 27, 16180
    - 1987 oktober 28 (1-134), 16181
    - 1987 oktober 28 (135-202), 16182
    - 1987 oktober 29, 16183
    - 1987 oktober 30 - 31, 16184
    - 1987 november 2, 16185
    - 1987 november 3, 16186
    - 1987 november 4 - 5, 16187
    - 1987 november 6 - 9, 16188
    - 1987 november 10, 16189
    - 1987 november 11, 16190
    - 1987 november 12 - 16, 16191
    - 1987 november 17, 16192
    - 1987 november 18, 16193
    - 1987 november 19, 16194
    - 1987 november 20 - 23, 16195
    - 1987 november 24 - 26, 16196
    - 1987 november 27, 16197
    - 1987 november 30 (1-71), 16198
    - 1987 november 30 (72-127), 16199
    - 1987 december 1 - 2, 16200
    - 1987 december 3, 16201
    - 1987 december 4 - 7 (1-22), 16202
    - 1987 december 7 (23-99) - 8 (1-4(+bijl.)), 16203
    - 1987 december 8 (4(bijl.)-70), 16204
    - 1987 december 9 - 10, 16205
    - 1987 december 11, 16206
    - 1987 december 14 (1-62), 16207
    - 1987 december 14 (63-99) - 15, 16208
    - 1987 december 16, 16209
    - 1987 december 17 (1-75), 16210
    - 1987 december 17 (76-133), 16211
    - 1987 december 18 (1-60), 16212
    - 1987 december 18 (61-178), 16213
    - 1987 december 21, 16214
    - 1987 december 22 (1-8(+bijl.)), 16215
    - 1987 december 22 (8(bijl.)-101), 16216
    - 1987 december 23 (1-53), 16217
    - 1987 december 23 (54-140), 16218
    - 1987 december 24, 16219
    - 1987 december 28 - 31 + dankbetuigingen 1987, 16220
    - 1988 januari 4 - 7 (1-15), 16221
      Openbaarheid beperkt tot 1 januari 2064
    - 1988 januari 7 (16-109), 16222
    - 1988 januari 8 - 11, 16223
    - 1988 januari 12, 16224
    - 1988 januari 13 - 14, 16225
    - 1988 januari 15 - 18, 16226
    - 1988 januari 19, 16227
    - 1988 januari 20 (1-15), 16228
    - 1988 januari 20 (16-98) - 21, 16229
    - 1988 januari 22 - 25 (1-16), 16230
    - 1988 januari 25 (17-75), 16231
    - 1988 januari 26 - 28, 16232
    - 1988 januari 29 - 30, 16233
    - 1988 februari 1 - 2, 16234
    - 1988 februari 3 (1-30), 16235
    - 1988 februari 3 (31-73) - 5, 16236
    - 1988 februari 8, 16237
    - 1988 februari 9 - 10, 16238
    - 1988 februari 11 - 12, 16239
    - 1988 februari 15 - 16 (1-36(+bijl.)), 16240
    - 1988 februari 16 (36(bijl.)-68), 16241
    - 1988 februari 17, 16242
    - 1988 februari 18, 16243
    - 1988 februari 19 - 22 (1-73), 16244
    - 1988 februari 22 (74-82) - 23, 16245
    - 1988 februari 24 - 26, 16246
    - 1988 februari 27 - 29, 16247
    - 1988 maart 1, 16248
    - 1988 maart 2, 16249
    - 1988 maart 3, 16250
    - 1988 maart 4, 16251
    - 1988 maart 7, 16252
    - 1988 maart 8, 16253
    - 1988 maart 9, 16254
    - 1988 maart 10 - 11 (1(+bijl.)), 16255
    - 1988 maart 11 (1(bijl.)-90), 16256
    - 1988 maart 14 - 15 (1-12), 16257
    - 1988 maart 15 (13-124) - 16, 16258
    - 1988 maart 17, 16259
    - 1988 maart 18 - 21 (1-8), 16260
    - 1988 maart 21 (9-114), 16261
    - 1988 maart 22 (1-15), 16262
    - 1988 maart 22 (16-106), 16263
    - 1988 maart 23, 16264
    - 1988 maart 24 (1-35(+bijl.)), 16265
    - 1988 maart 24 (35(bijl.)-91), 16266
    - 1988 maart 25, 16267
    - 1988 maart 28 - 31, 16268
    - 1988 april 1 - 5, 16269
    - 1988 april 6 - 7, 16270
    - 1988 april 8 (1-18), 16271
    - 1988 april 8 (19-54) - 11, 16272
    - 1988 april 12, 16273
    - 1988 april 13 - 14, 16274
    - 1988 april 15 - 18, 16275
    - 1988 april 19, 16276
    - 1988 april 20 (1-12), 16277
    - 1988 april 20 (13-96), 16278
    - 1988 april 21 - 22, 16279
    - 1988 april 25 - 22, 16280
    - 1988 april 26 - 27, 16281
    - 1988 april 28 (1-32), 16282
    - 1988 april 28 (33-71) - 29, 16283
    - 1988 mei 2 (1-16), 16284
    - 1988 mei 2 (17-97), 16285
    - 1988 mei 3, 16286
    - 1988 mei 4 (1-139), 16287
    - 1988 mei 4 (140-195) - 5, 16288
    - 1988 mei 6 - 16 (1-5(+bijl.)), 16289
    - 1988 mei 16 (5(bijl.)) - 18, 16290
    - 1988 mei 19, 16291
    - 1988 mei 20 - 24, 16292
    - 1988 mei 25 - 26, 16293
    - 1988 mei 27, 16294
    - 1988 mei 30 - 31, 16295
    - 1988 juni 1 - 3, 16296
    - 1988 juni 6, 16297
    - 1988 juni 7 - 8, 16298
    - 1988 juni 9, 16299
    - 1988 juni 10, 16300
    - 1988 juni 13 - 15, 16301
    - 1988 juni 16 - 17 (1-10), 16302
    - 1988 juni 17 (11-54), 16303
    - 1988 juni 20, 16304
    - 1988 juni 21 - 22, 16305
    - 1988 juni 23, 16306
    - 1988 juni 24, 16307
    - 1988 juni 27, 16308
    - 1988 juni 28 (1-6), 16309
    - 1988 juni 28 (7-38) - 29, 16310
    - 1988 juni 30, 16311
    - 1988 juli 1, 16312
    - 1988 juli 4, 16313
    - 1988 juli 5 - 6, 16314
    - 1988 juli 7 (1-12), 16315
    - 1988 juli 7 (13-14), 16316
    - 1988 juli 7 (15-120), 16317
    - 1988 juli 7 (121-149) - 19, 16318
    - 1988 juli 20 (1-152), 16319
    - 1988 juli 20 (153-163) - 21, 16320
    - 1988 juli 22 - 26, 16321
    - 1988 juli 27, 16322
    - 1988 juli 28 - 29, 16323
    - 1988 augustus 1 - 5, 16324
    - 1988 augustus 8 (1-10(+bijl.)), 16325
    - 1988 augustus 8 (10(bijl.)-70), 16326
    - 1988 augustus 9 - 11, 16327
    - 1988 augustus 12 - 17, 16328
    - 1988 augustus 18 - 19, 16329
    - 1988 augustus 22 - 23, 16330
    - 1988 augustus 24, 16331
    - 1988 augustus 25 (1-60), 16332
    - 1988 augustus 25 (61-143), 16333
    - 1988 augustus 26 - 31, 16334
    - 1988 september 1 (1-46), 16335
    - 1988 september 1 (47-132) - 2, 16336
    - 1988 september 5 - 6, 16337
    - 1988 september 7, 16338
    - 1988 september 8 - 12, 16339
    - 1988 september 13 - 14, 16340
    - 1988 september 15 - 16, 16341
    - 1988 september 19 - 20 (1-34(+bijl.)), 16342
    - 1988 september 20 (34(bijl.)), 16343
    - 1988 september 20 (35-67) - 21, 16344
    - 1988 september 22 - 23, 16345
    - 1988 september 26 - 27, 16346
    - 1988 september 28, 16347
    - 1988 september 29 - 30, 16348
    - 1988 oktober 1 - 10 (1-23), 16349
    - 1988 oktober 10 (24-70) - 11, 16350
    - 1988 oktober 12, 16351
    - 1988 oktober 13, 16352
    - 1988 oktober 14, 16353
    - 1988 oktober 17 (1-40), 16354
    - 1988 oktober 17 (41-106) - 18, 16355
    - 1988 oktober 19, 16356
    - 1988 oktober 20 - 21, 16357
    - 1988 oktober 24 - 31, 16358
    - 1988 november 1 (1-5(+bijl.)), 16359
    - 1988 november 1 (5(bijl.)), 16360
    - 1988 november 1 (5(bijl.)) - 8, 16361
    - 1988 november 9 (1-59), 16362
    - 1988 november 9 (60-161) - 11, 16363
    - 1988 november 14 - 15, 16364
    - 1988 november 16 - 17, 16365
    - 1988 november 18 - 21, 16366
    - 1988 november 22, 16367
    - 1988 november 23 - 28, 16368
    - 1988 november 29 - 30, 16369
    - 1988 december 1 - 5, 16370
    - 1988 december 6 - 7, 16371
    - 1988 december 8 - 9, 16372
    - 1988 december 12 - 13, 16373
    - 1988 december 14 - 15, 16374
    - 1988 december 16 - 19, 16375
    - 1988 december 20 - 21, 16376
    - 1988 december 22 - 23 (1-31), 16377
    - 1988 december 23 (32), 16378
    - 1988 december 23 (33-57), 16379
    - 1988 december 27 - 28 (1-30), 16380
    - 1988 december 28 (31-68), 16381
    - 1988 december 29 (1-65(+bijl.)), 16382
    - 1988 december 29 (65(bijl.)), 16383
    - 1988 december 30, 16384
  - Afgezonderde stukken, 1976-1988; 16389-18851; 2463 pakken
    De in deze series beschreven stukken zijn beperkt openbaar.
    - 1976 januari 2 (15), 16389
    - 1976 januari 6 (3-6, 63-67), 16390
    - 1976 januari 7 (48-52), 16391
    - 1976 januari 8 (50-59, 66, 67), 16392
    - 1976 januari 9 (38-43), 16393
    - 1976 januari 12 (60-63), 16394
    - 1976 januari 13 (62-72), 16395
    - 1976 januari 14 (42-51), 16396
    - 1976 januari 15 (56-64), 16397
    - 1976 januari 16 (11-15,61-65), 16398
    - 1976 januari 19 (7,51-56), 16399
    - 1976 januari 20 (7-11, 54-63), 16400
    - 1976 januari 21 (13-20, 50-54), 16401
    - 1976 januari 22 (12, 46-50), 16402
    - 1976 januari 23 (37,75-79), 16403
    - 1976 januari 26 (14, 68), 16404
    - 1976 januari 27 (33-42), 16405
    - 1976 januari 28 (11,34), 16406
    - 1976 januari 29 (50-55), 16407
    - 1976 januari 30 (6,65-71), 16408
    - 1976 februari 2 (26-37), 16409
    - 1976 februari 3 (49-50), 16410
    - 1976 februari 4 (28,50,51,54), 16411
    - 1976 februari 5 (68-81), 16412
    - 1976 februari 6 (25-27,76,78-82), 16413
    - 1976 februari 9 (22-26, 28, 64-66), 16414
    - 1976 februari 10 (27,28,87-90), 16415
    - 1976 februari 11 (24, 25, 77-80, 88), 16416
    - 1976 februari 12 (16-19,48-49,85,87, 88), 16417
    - 1976 februari 13 (64-68), 16418
    - 1976 februari 14 (99-108), 16419
    - 1976 februari 23 (59-77, 149), 16420
    - 1976 februari 25 (79,81, 160-172), 16421
    - 1976 februari 28 (51,58,112-122), 16422
    - 1976 maart 3 (111-113,115-121), 16423
    - 1976 maart 6 (29-33,35,115,116), 16424
    - 1976 maart 9 (49-53), 16425
    - 1976 maart 10 (48), 16426
    - 1976 maart 12 (9-15,20,21), 16427
    - 1976 maart 15 (8, 9, 45), 16428
    - 1976 maart 16 (57-67,75), 16429
    - 1976 maart 17 (86,87,94), 16430
    - 1976 maart 19 (14-19,63-70), 16431
    - 1976 maart 22 (7-18,31-37), 16432
    - 1976 maart 23 (65), 16433
    - 1976 maart 24 (42-44), 16434
    - 1976 maart 25 (17-30), 16435
    - 1976 maart 26 (69-71), 16436
    - 1976 maart 29 (12,58-62), 16437
    - 1976 maart 30 (42-47, 53), 16438
    - 1976 maart 31 (64-74), 16439
    - 1976 april 1 (15-25, 52-53), 16440
    - 1976 april 5 (4, 42), 16441
    - 1976 april 6 (48, 49), 16442
    - 1976 april 1 (34, 93, 94), 16443
    - 1976 april 8 (22-24, 26, 53-59), 16444
    - 1976 april 9 (17, 18, 64, 65), 16445
    - 1976 april 12 (14-16,70, 71, 107), 16446
    - 1976 april 13 (75-85, 88, 89), 16447
    - 1976 april 20 (62-68), 16448
    - 1976 april 22 (13-19, 53-58), 16449
    - 1976 april 23 (79, 80), 16450
    - 1976 april 26 (78), 16451
    - 1976 april 27 (12-25, 75, 76), 16452
    - 1976 april 28 (24-26, 49), 16453
    - 1976 april 29 (25, 26, 106), 16454
    - 1976 mei 3 (14-17, 45), 16455
    - 1976 mei 4 (7-10), 16456
    - 1976 mei 5 (41-44), 16457
    - 1976 mei 6 (33-41, 80-83), 16458
    - 1976 mei 1 (9-14, 59, 60), 16459
    - 1976 mei 11 (72-82), 16460
    - 1976 mei 12 (22-27), 16461
    - 1976 mei 13 (59-65, 67, 68), 16462
    - 1976 mei 14 (23-27, 65-78), 16463
    - 1976 mei 17 (67-72), 16464
    - 1976 mei 19 (8-17, 51-53, 63, 64), 16465
    - 1976 mei 20 (63-70), 16466
    - 1976 mei 21 (21, 22, 99-102), 16467
    - 1976 mei 24 (13-15, 76, 77), 16468
    - 1976 mei 25 (57-74), 16469
    - 1976 mei 26 (51, 52), 16470
    - 1976 juni 1 (12, 37-44, 47), 16471
    - 1976 juni 1 (15, 16, 32-37), 16472
    - 1976 juni 3 (60-64), 16473
    - 1976 juni 4 (20-27, 92-96), 16474
    - 1976 juni 8 (70, 71), 16475
    - 1976 juni 9 (12-18, 59, 60), 16476
    - 1976 juni 10 (64-67), 16477
    - 1976 juni 11 (9-11, 38-47), 16478
    - 1976 juni 14 (49-59, 63), 16479
    - 1976 juni 15 (64-76), 16480
    - 1976 juni 16 (12-25, 72-74), 16481
    - 1976 juni 17 (29-31, 34-44, 88-94, 98), 16482
    - 1976 juni 18 (10-14, 68-72, 81-83), 16483
    - 1976 juni 22 (68-73, 82, 83), 16484
    - 1976 juni 23 (25, 105-108, 114), 16485
    - 1976 juni 24 (13-21, 58-72, 83), 16486
    - 1976 juni 26 (37-38), 16487
    - 1976 juni 28 (15), 16488
    - 1976 juni 30 (76, 77, 92, 93, 95-97), 16489
    - 1976 juli 2 (7, 10-19, 28-32, 37), 16490
    - 1976 juli 3 (5, 6, 7, 39-45), 16491
    - 1976 juli 5 (12-19, 38-40), 16492
    - 1976 juli 6 (61-73), 16493
    - 1976 juli 7 (80, 81), 16494
    - 1976 juli 8 (9-20, 33-42), 16495
    - 1976 juli 12 (25-33, 69-77), 16496
    - 1976 juli 13 (89-100, 106), 16497
    - 1976 juli 14 (74-85), 16498
    - 1976 juli 15 (12-16, 51-69), 16499
    - 1976 juli 16 (19-31, 78, 97, 105), 16500
    - 1976 juli 24 (26-28, 146-149), 16501
    - 1976 juli 28 (115-129, 131-141), 16502
    - 1976 juli 31 (17-44, 85-88), 16503
    - 1976 augustus 4 (42-54, 90-91), 16504
    - 1976 augustus 6 (20-22), 16505
    - 1976 augustus 11 (59-63, 116-156), 16506
    - 1976 augustus 14 (67-69, 110-140, 143), 16507
    - 1976 augustus 17 (114-130), 16508
    - 1976 augustus 18 (6-13), 16509
    - 1976 augustus 23 (36-50, 225, 226, 270, 386-399), 16510
    - 1976 augustus 27 (8, 22-30), 16511
    - 1976 september 1 (19-25), 16512
    - 1976 september 2 (27, 28, 39), 16513
    - 1976 september 3 (41), 16514
    - 1976 september 6 (35, 36, 46, 47, 97), 16515
    - 1976 september 7 (8, 32-34, 47), 16516
    - 1976 september 8 (55, 56), 16517
    - 1976 september 9 (50-55, 67), 16518
    - 1976 september 10 (53, 54), 16519
    - 1976 september 13 (28, 29, 40, 44), 16520
    - 1976 september 14 (52, 53, 57), 16521
    - 1976 september 15 (18-24, 28), 16522
    - 1976 september 16 (32-35, 109-113, 121), 16523
    - 1976 september 20 (65-67, 77, 78, 113-119,120), 16524
    - 1976 september 21 (22-38, 42, 46-48), 16525
    - 1976 september 22 (16-18, 35, 43), 16526
    - 1976 september 23 (1, 71, 72, 84), 16527
    - 1976 september 24 (3-7), 16528
    - 1976 september 25 (6-10, 70-72), 16529
    - 1976 september 27 (55-57), 16530
    - 1976 september 28 (54-59), 16531
    - 1976 september 29 (24, 67-70), 16532
    - 1976 september 30 (18, 45, 46, 79, 80), 16533
    - 1976 oktober 1 (57-59), 16534
    - 1976 oktober 4 (45, 64), 16535
    - 1976 oktober 6 (10, 11, 32-41), 16536
    - 1976 oktober 8 (14-16, 76), 16537
    - 1976 oktober 13 (71, 72), 16538
    - 1976 oktober 14 (6-13, 16-19, 59, 60), 16539
    - 1976 oktober 15 (4, 6, 22-27), 16540
    - 1976 oktober 18 (54), 16541
    - 1976 oktober 22 (86), 16542
    - 1976 oktober 23 (11-19), 16543
    - 1976 oktober 25 (62, 63), 16544
    - 1976 oktober 27 (64, 65, 87), 16545
    - 1976 oktober 28 (49), 16546
    - 1976 oktober 30 (14-18, 42, 48), 16547
    - 1976 november 1 (19-23, 26-31, 55), 16548
    - 1976 november 3 (49-52), 16549
    - 1976 november 4 (37-43), 16550
    - 1976 november 5 (7,73), 16551
    - 1976 november 8 (50, 51, 53), 16552
    - 1976 november 9 (25-29), 16553
    - 1976 november 10 (29, 69-74), 16554
    - 1976 november 11 (55-60), 16555
    - 1976 november 12 (68-69), 16556
    - 1976 november 15 (68-69), 16557
    - 1976 november 16 (36), 16558
    - 1976 november 17 (56-58), 16559
    - 1976 november 18 (47-55), 16560
    - 1976 november 19 (16-19, 71, 88), 16561
    - 1976 november 22 (10-17, 41-43), 16562
    - 1976 november 23 (34-36), 16563
    - 1976 november 25 (31-33), 16564
    - 1976 november 26 (17-20, 72-75, 82), 16565
    - 1976 november 29 (4, 5, 43-46), 16566
    - 1976 november 30 (52-58), 16567
    - 1976 december 1 (10-14, 45-53), 16568
    - 1976 december 1 (2, 14-17, 64-72), 16569
    - 1976 december 3 (12-21, 61-74), 16570
    - 1976 december 6 (8-11, 51-57, 76), 16571
    - 1976 december 7 (13-18, 68-73), 16572
    - 1976 december 8 (53-60, 98-99), 16573
    - 1976 december 9 (13, 67), 16574
    - 1976 december 10 (15-18, 76, 82), 16575
    - 1976 december 14 (22-33), 16576
    - 1976 december 15 (20-22, 57-74), 16577
    - 1976 december 16 (40-47), 16578
    - 1976 december 17 (57, 58), 16579
    - 1976 december 20 (10, 40-43), 16580
    - 1976 december 21 (12-16, 55-58), 16581
    - 1976 december 22 (125-129), 16582
    - 1976 december 23 (17-27, 29, 80-88), 16583
    - 1976 december 27 (49-51), 16584
    - 1976 december 28 (41-48), 16585
    - 1976 december 29 (19, 28, 29), 16586
    - 1976 december 30 (2, 18), 16587
    - 1976 december 31 (2, 24), 16588
    - 1977 januari 4 (17-25, 48), 16589
    - 1977 januari 5 (31), 16590